【裁判字號】    91,保險,172
【裁判日期】    920610
【裁判案由】    給付保險金
【裁判全文】
臺灣臺北地方法院民事判決  九十一年度保險字第一七二號
    原      告  壬○○
                辛○○
                庚○○
                己○○
    訴訟代理人  丙○○律師
    被      告  美商美國安泰人壽保險股份有限公司
                            設台北市○○路○段一七六號八樓
    法定代理人  甲○○      住.
    訴訟代理人  乙○○      住台北縣淡水鎮○○○路○段二七號二五樓
                丁○○      住.
                戊○○      住.
右當事人間給付保險金事件，本院判決如左：
    主    文
原告之訴及其假執行之聲請均駁回。
訴訟費用由原告負擔。
    事    實
甲、原告方面：
  一、聲明：被告應給付原告新台幣（下同）一千萬元，並自民國（下同）九十年九
      月十九日起至清償日止，按年息百分之十計算之遲延利息；並願供擔保，請准
      宣告假執行。
  二、陳述：
  （一）訴外人即要保人劉進義因前往歐洲及美國旅行，與被告於九十年四月二十七
        日訂立有安泰旅行平安保險契約（以下稱系爭保險契約），保險期間自九十
        年五月四日上午三時起共計二十七天，約定於要保人劉進義遭受意外傷害事
        故死亡時，被告應給付保險金額一千萬元，並指定原告等人為受益人。嗣劉
        進義不幸於九十年五月十二日三時十分，因意外事故死於法國潘亭市，此有
        法國巴黎救濟醫院賽恩聖丹尼斯緊急醫療服務處亞必先醫院利克洛可醫師之
        醫療證明書及潘亭市政府簽發之死亡證明書可稽。原告為系爭保險契約之受
        益人，被告即應於九十年九月三日接獲原告之申請書後之十五日內即九十年
        九月十九日以內，負有給付原告一千萬元保險金之義務。然經原告屢次催促
        履行，被告竟拒絕理賠，為此，依約提起本訴，請求判如訴之聲明。
  （二）依系爭保險契約第二條規定：被保險人於本契約有效期間內，因遭受意外傷
        害事故，致其身體蒙受傷害而致殘廢死亡時，依照本契約的約定，給付保險
        金。前項所稱意外事故，指非由疾病引起之外來突發事故。至何謂「外來突
        發事故」，依財政部保險司八十七年八月十三日台保司字第八七一八五五八
        三八號函釋示：「凡非因疾病所引起者，皆為外來突發之意外事故」。按財
        政部保險司係保險業之中央主管機關，系爭保險契約條款係奉財政部台財號
        第七六○七九○七七一號函及財政部台財保第八七二四四○二○八號函修正
        核准，此有該保險契約書上載核准文號可稽，則關於保險契約條款文字之涵
        意，法院自應參酌主管機關之函示意見解釋之。又依保險法第五十四條第二
        項規定：「保險契約之解釋，應探求契約當事人之真意，不得拘泥於所用之
        文字；如有疑義時，以作有利於被保險人之解釋為原則」。系爭保險契約第
        二條第二項所規定之意外傷害事故，依保險法上開規定，自應作有利於被保
        險人之解釋，復參酌財政部保險司上開釋示函令，本件所謂「意外傷害事故
        」，應指只要是「非因疾病所引起」，即屬外來突發之意外事故，方符保險
        法第五十四條第二項規定之本意。本件被保險人劉進義乃係於九十年五月十
        二日晚上看完紅磨坊的秀回飯店的房間，凌晨一點多，覺得房間悶熱，前去
        打開飯店的窗戶，因該飯店窗戶的把手是往內拉，可能用力不當，重心不穩
        ，致腳絆到旅行箱跌倒頭部撞及窗戶旁邊桌子配置之椅子致死之事實，業據
        證人劉高春惠、劉娙紀、羅娉婷及胡蓉光等人到院證稱在卷，自不容被告否
        認。
  （三）再按，原告對於自己主張之事實已盡證明之責後，被告對其主張，如抗辯其
        不實並提出反對之主張者，則被告對於其反對之主張，亦應負證明之責，此
        為舉證責任分擔之原則，最高法院十八年度上字第二八五五號判例要旨參照
        。另按當事人主張有利於己之事實者，就其事實有舉證責任，民事訴訟法第
        二百七十七條定有明文。又原告於起訴原因已有相當之證明，而被告於抗辯
        事實並無確實證明方法，僅以空言爭執者，當然認定其抗辯事實之非真正，
        而應為被告不利益之裁判，最高法院十八年上字第一六七九號判例。查：原
        告業已舉證法國巴黎救濟醫院蓋有該醫院正式徽記，經法國外交部認證及法
        國高等法院譯員證明與法文原本無異之正式「醫療證明書」；而被告所舉被
        證五之自行填加標寫「主治醫師親自簽名書寫的劉君死因判斷書」私人證明
        文件，觀之上開證明文件，其形式並非由醫院所簽署之證明文件，亦未經該
        國外交部、法院所認證譯文，內容載稱被保險人劉進義「或許導因」於急性
        心肌梗塞，而心臟呼吸停止，完全為個人臆測之詞，該非正式之醫療證明書
        ，以「或許導因」臆測辭所載內容之文件，應無證據力可言，被告執以主張
        被保險人劉進義為疾病而致死亡，拒絕保險金之給付，要屬無據，應無可採
        。另被告舉被證八所謂「部分病歷」，觀之其文件，不僅殘缺不足，被告並
        自承為部分病歷，又未經該國外交部法院所認證譯文之文件，原告否認其形
        式及實質上證據力。且上開文件所載之關於劉進義之病史關於胸痛之部分，
        以當天在場之證人等證詞以觀人，該在場人均不諳法文，何以上開文件會有
        胸痛之記載，足見上開文件之「部分病歷」之記載應為杜撰不實之記載。
  （四）又國立台灣大學醫學院附設醫院九十二年四月十四日（九十二）校附醫秘字
        第九二○○○○三四七八號鑑定函，其所為鑑定前提斷資料及其內容，乃係
        參依被告所舉載有被保險人劉進義當日有胸痛症狀等不實病史，於法律上無
        形式及實質上證據力之文件所為之鑑定，所為之鑑定結內容自亦無足取。況
        上開鑑定內容所載亦僅稱被保險人劉進義猝死之原因為「極可能」為心源性
        猝死．．．．。並非確認其死亡原因為心肌梗塞致死，被告主張被保險人劉
        進義為心肌梗塞致死，核屬無據，應無可採。
  三、證據：提出安泰旅行平安保險要保書暨保險費收據、法國亞必先醫院醫療證明
      書、法國潘亭市死亡證明書、戶籍謄本、被告九十一年九月二十五日通知書影
      本、住宿飯店照片三十四張等件影本為證，並聲請訊問證人劉高春惠、劉娙紀
      、羅娉婷及胡蓉光等人及將本件送請國立臺灣大學醫學院附設醫院鑑定劉進義
      之死因。
乙、被告方面：
  一、聲明：原告之訴及其假執行之聲請均駁回。
  二、陳述：
  （一）按當事人主張有利於己之事實者，就其事實有舉證之責任，民事訴訟法第二
        百七十七條定有明文。原告主張被告應給付意外傷害身故保險金，自應就權
        利發生事實，本件即為被保險人劉進義係遭受意外傷害事故，並以此意外傷
        害事故致成死亡之事實負舉證責任。原告雖提出原證二法國醫院簽發之醫療
        證明書及法國潘亭市死亡證明書原文及譯文，主張劉進義之死亡符合系爭保
        險契約條款之約定，惟查法國潘亭市死亡證明書僅係載明劉進義年籍與死亡
        時地，仍不能證明劉進義之身故之原因符合系爭保險契約條款之約定。又原
        告所提之上開證明書，依原告提出之譯文雖稱劉進義「死於意外事故」，惟
        被告對於該份譯文內容否認其正確性，並反駁如後。
      原告提出法國醫院簽發之醫療證明書譯文第十一行譯稱：經醫院院長利克洛
        可醫師簽印。惟參照原告所提出醫療證明書之法文原件予以辨識，譯文所稱
        之「院長利克洛可醫師」，法文姓名為「Dr G. LECLERCQ」（詳法文原件右
        側中下方位置），其法文原件之簽印中並無「院長」之職銜，此譯文謬誤處
        之一。次參，法文原件左側「醫院群芳名錄及部門、電話」欄（此部分之中
        文翻譯另詳被證十二）所示，「Dr G. LECLERCQ」係排列於第十九行之位置
        ，並與其他三位醫師同列於「Praticiens  Hospitaliers」之職銜下，而第
        十一至十三行則列有一位職銜為「Chef  de Service, Directeur  du SAMU
        93」之「Pr.  M. CUPA」氏，是以院長另有其人，該份譯文所稱之「院長利
        克洛可醫師」並非院長，僅是四位主治專科醫師之一，此譯文謬誤處之二。
        復參法文原件右側證明內容之第三行後段載稱「est  decede accidentelle
        -ment  le 12 mai 2001,」，原告提出之譯文譯稱「於二００一年五月十二
        日死於意外事故」，是以譯文係將法文字「accidentellement」譯為「意外
        事故」；惟查依據文橋出版社出版之「簡明法漢辭典」以及中央圖書出版社
        出版之「法漢詞典」俱將法文「accidentellment」譯為「偶然地、意外地
        」，是以原證二法國醫院簽發之醫療證明書原文，對於劉進義之死因判斷係
        指其死亡事出突然、出乎意料之外而言，譯文稱死於意外事故，此謬誤處之
        三。
      鑑於原告所呈原證二法國醫院簽發醫療證明書譯文之諸多謬誤，被告爰就該
        法文原件委請統一數位翻譯公司重新譯成中文，並送請鈞院所屬民間公證人
        完成認證，該譯文明確載明劉進義係因「偶發事故死亡」，此與被告前呈被
        證三所載劉進義之死因為「自然死亡」，顯未相悖。綜上所述，原告所呈原
        證二之文書，法國潘亭市之死亡證明書固未填載劉進義之死因，法國醫院之
        醫療證明書亦未能證明其死因符合系爭保險契約條款之約定，原告引為有利
        於其主張之證據，實無足採。
  （二）原告另引財政部保險司八十七年八月十三日台保司字第八七一八五五八三八
        號函稱「凡非因疾病所引起者，皆為外來突發之意外事故」之解釋，主張鈞
        院應參酌前揭函示意見云云。惟查，原告並未將其所引前揭函文提出鈞院以
        供評斷，即妄述前揭函文之內容及公文文號，被告予以否認。次查，凡財政
        部保險司所發公文，若以財政部名義發出，即冠以「台財保」之文號，如係
        以財政部保險司名義發出，則冠以「台保司（一）、台保司（二）、台保司
        （三）」等文號（文號中數字部分表示財政部保險司之承辦科別），從未見
        財政部保險司係以原告所引公文中「台保司」之文號發文。復查，台北市人
        壽保險商業同業公會業務發展委員會於八十七年九月三十日發行「壽險季刊
        」第一０九期之政令轉載欄，其中已將財政部自同年七月一日至九月三十日
        發文而與保險有關之公文予以羅列，其中亦未見有原告所引前揭公文，是以
        原告引用前揭公文主張係財政部就系爭保險契約之見解，意圖拘束鈞院之判
        斷，顯不足採。另查台灣高等法院八十九年度保險上字第一號給付保險金訴
        訟之判決理由中，引用財政部八十八年八月二日台保司（三）字第八八一八
        三二七九八號函稱：意外傷害事故係指非由疾病引起之外來突發事故，急性
        酒精中毒是否屬於傷害保險範圍，宜視其酒精中毒是否由外來突發且非自身
        疾病所引起等語，是以財政部對於系爭保險契約之解釋，並非原告所主張之
        內容，確屬無疑。
  （三）原告復依保險法第五十四條第二項規定主張系爭保險契約條款應作有利於被
        保險人之解釋，認意外傷害事故，只要是非因疾病所引起即可云云。惟查，
        系爭保險契約條款業已明訂意外事故，指非由疾病引起之外來突發事故，並
        經財政部亦作如是解釋如上所述，系爭保險契約條款並無疑義，本件自無原
        告所引上開法條應為有利被保險人解釋之適用。另原告雖聲請傳喚證人劉高
        春惠、劉娙紀、羅娉婷、胡蓉光到庭作證，藉以證明劉進義係因欲打開所住
        房間窗戶時，不慎被行李箱絆到全身自後仰跌撞倒致死云云。惟查，劉高春
        惠係原告之母，於本件判決結果究有利害關係，況其到庭作證之初，關於房
        間內器物擺設位置，以及劉進義倒臥方式迭次改口，其證詞足任顯有偏頗，
        其餘三位證人亦證稱到達現場時，劉進義已倒臥房間地面，並未見到劉進義
        倒臥之過程，是以其三人之陳述均不足採為有利於原告之證詞。另原告就被
        告所提出被證八之文書，主張未經法國外交部認證而否認其形式之真正，惟
        被告專程再將被證八之文書送至法國，先由出具被證八文書之醫院高級護理
        長「B.  Hospital」親筆書具中文文意為「2003年四月二十二日經校閱後與
        正本相符」之法文及簽名，經醫院院長「Michel  CUPA」教授蓋用其職銜章
        ，並送請法國外交部官員簽署證明該文書之效力，再經我駐法國台北代表處
        驗證無誤，該文書送返台北並經統一數位翻譯公司譯為中文後，併將該譯文
        於鈞院所屬民間公證人處完成認證，是以該被證八及十四之文書，其形式及
        實質之真正俱已無疑。
  （四）末查，鈞院依據原告之聲請，將被證八文書所載之內容以及證人相關陳述等
        卷證資料送請國立台灣大學醫學院附設醫院進行鑑定，經該院於九十二年四
        月十四日以校附醫秘字第九二００００三四七八號函覆稱：劉先生猝死之原
        因極可能為心源性猝死，而心源性猝死最常見之原因為急性心肌梗塞合併致
        命性心律不整。其家屬所述開窗戶跌倒，極可能為急性心肌梗塞發作合併心
        律不整及血壓不穩定導致之結果，而非致死之原因等語，有該函附卷可稽。
        是以該之鑑定回函，與被證五文書即開立原證二醫療證明書之主治醫師親筆
        書具之死因判斷書相符，原告諉稱劉進義係因打開所住房間窗戶時，不慎被
        行李箱絆到全身自後仰跌撞倒致死為其請求系爭保險金之理由，顯屬無據。
  三、證據：提出安泰平安保險契約條款、駐法國台北代表處簽發之死亡證明書謄本
      、Public Assistance Hospital Of Paris S.A.M.U. 93 Dr.  G. Leclercq醫
      師開具之死亡證明書、部分病歷及中、英文譯本等、字典內文、領隊報告書等
      件為證。
丙、本院依原告聲請將本件被保險人劉進義之死因送請國立臺灣大學醫學院附設醫院
    鑑定。
    理    由
一、原告起訴主張：原告為被保險人劉進義之子女；被保險人劉進義因欲前往歐洲及
    美國旅行，與九十年四月二十七日與被告簽訂系爭保險契約，保險期間自九十年
    五月四日上午三時起共計二十七天，約定於要保人劉進義遭受意外傷害事故死亡
    時，被告應給付保險金額一千萬元，並指定原告為受益人。嗣劉進義於九十年五
    月十二日晚間於法國看完紅磨坊秀回飯店的房間，於該日凌晨一點多，覺得房間
    悶熱，前去打開飯店的窗戶，因該飯店窗戶的把手是往內拉，可能用力不當，重
    心不穩，致腳絆到旅行箱跌倒頭部撞及窗戶旁邊桌子配置之椅子，經急救無效於
    同日三時十分死於法國潘亭市。訴外人劉進義既經認定為意外死亡，原告遂向被
    告請領保險金，惟竟遭被告拒絕，故原告爰依系爭保險契約及保險法第三十四條
    之規定，請求被告給付一千萬元及自九十年九月十九日起至清償日止，按年息百
    分之十計算之利息等語。
二、被告則以：劉進義死亡之原因為心源性猝死，而心源性猝死最常見之原因為急性
    心肌梗塞合併致命性心律不整。而其家屬所述開窗戶跌倒，極可能為急性心肌梗
    塞發作合併心律不整及血壓不穩定導致之結果，而非致死之原因，此業據國立台
    灣大學醫學院附設醫院鑑定在卷，則劉進義之死亡顯屬自身之心肌梗塞所引起之
    情形，而非來自自身以外之事故，自非因意外死亡至為灼然。原告既主張劉進義
    因意外死亡，自須劉進義死亡之原因係屬「非由疾病引起」之「外來」、「突發
    」事故，而負舉證責任，其所為之前開主張顯無理由等語抗辯之。
三、查訴外人即被保險人劉進義於九十年四月二十七日因擬前往歐洲及美國旅行，與
    被告於九十年四月二十七日訂立有安泰旅行平安保險契約，保險期間自九十年五
    月四日上午三時起，共計二十七天，保險金額為一千萬元，並指定原告為受益人
    ；被保險人劉進義嗣於保險期間內之九十年五月十三日凌晨三時十分許，死於法
    國潘亭市之事實，為兩造所不爭執，並有兩造不爭執其真正之系爭保險契約保險
    單條款、要保書及潘亭市政府簽發之死亡證明書等件影本為證，堪認上開事實為
    真實。是本件之爭執點，在於審究被保險人劉進義之死亡，是否屬系爭旅行平安
    保險契約所約定之保險事故？
四、按民事訴訟如係由原告主張權利者，應先由原告負舉證之責，若原告先不能舉證
    ，以證實自己主張之事實為真實，則被告就其抗辯事實即令不能舉證，或其所舉
    證據尚有疵累，亦應駁回原告之請求。原告於其所主張之起訴原因，不能為相當
    之證明，而被告就其抗辯事實，已有相當之反證者，當然駁回原告之請求，最高
    法院十七年上字第九一七號判例、二十年上字第二四六六號判例參照。依前開判
    例所揭意旨，原告應就劉進義之死亡確係屬於系爭保險契約承保之保險事故範圍
    一節，負舉證責任。經查：
（一）本件原告雖以依保險法第五十四條第二項規定及財政部保險司八十七年八月十
      三日台保司字第八七一八五五八三八號函釋示，主張本院解釋系爭保險契約應
      以有利於被保險人之解釋為之及應受上開函釋之拘束云云。查依被保險人與被
      告所簽訂之「安泰旅行平安保險保險單條款」第二條「保險範圍」約定：被保
      險人於本契約有效期間內，因遭受意外傷害事故，致其身體蒙受傷害而致殘廢
      或死亡時，依本契約的約定，給付保險金。前項所謂意外傷害事故指非由疾病
      引起之外來突發事故等語觀之，足見「非由疾病引起之外來突發的意外事故」
      ，係指自身以外之意外事故而言。系爭保險契約既對於契約約定之意外傷害事
      故，於同條第二項特列明文解釋為「非由疾病引起之外來突發事故」，解釋上
      本無任何疑義，自無保險法第五十四條第二項之適用。另原告所提出之財政部
      保險司八十七年八月十三日台保司字第八七一八五五八三八號函釋示，已為被
      告以並無該釋示之存在否認之，縱認上開函釋存在，本院亦無受拘束之義務，
      原告所為之前開主張，自不採信。
（二）原告另以伊已提出法國巴黎救濟醫院之經認證之醫療證明書以為劉進義係遭意
      外傷害死亡之依據；且對被告所提之被證五及被證八等文件否認其形式及實質
      之真正；另主張國立台灣大學醫學院附設醫院之鑑定內容均無足採云云。經查
      ，被告所提之被證五及被證八之文書，業經原告於九十二年二月十九日及同年
      五月二十七日當庭表示不爭執其形式之真正，則上揭文書之形式之真正，自堪
      認定。再查，本件劉進義之死亡原因，係因開窗用力不當，導致急性心肌梗塞
      合併致命性心律不整而猝死之事實，業經原告聲請將劉進義死亡之原因送請國
      立臺灣大學醫學院附設醫院鑑定，該院之鑑定意見為：本件被保險人劉進義於
      旅遊時在旅館房間內發生猝死，發生當時，依證人所述並無出血及明顯可見之
      外傷，經及時救護人員急救仍無血壓心跳而死亡。再依其後加上之診斷資料，
      提及劉進義死亡當日有胸痛症狀。不論死亡當日有無胸痛之症狀，劉進義猝死
      之原因極可能為心源性猝死，而心源性猝死最常見之原因為急性心肌梗塞合併
      致命性心律不整。而其家屬所述開窗戶跌倒，極可能為急性心肌梗塞發作合併
      心律不整及血壓不穩定導致之結果，而非致死之原因，此有該院之九十二年四
      月十四日（九十二）校附醫秘字第九二００００三四七八號函附卷為證。上開
      鑑定意見，對於劉進義死亡當日，並無出血及明顯可見之外傷等情，核與證人
      劉娙紀、羅娉婷、胡蓉光、及劉高春惠等之證言相符；另與被告提出業經本國
      駐法國台北辦事處認證之被證五文書亦即Assistance Publique Hospitaux De
      Paris S.A.M.U.93之Leclercq醫師所親筆書寫，對於劉進義急救過程之文書中
      所述：劉進義，男性，已於二００一年五月二日逝世，或許導因於急性心肌梗
      塞，而心臟停止呼吸等語，伊對於劉進義之死因，與國立臺灣大學醫學院附設
      醫院之鑑定意見，均認係因急性心肌梗塞所致，該法國醫師為劉進義死亡時之
      急救醫師，其所為之劉進義死因判斷，當屬可信，另國立臺灣大學醫學院附設
      醫院亦同此判斷，則劉進義因急性心肌梗塞合併致命性心律不整而死亡之事實
      ，已堪認定，原告主張劉進義係因自身以外之意外事故即因開窗戶用力不當，
      頭部撞擊椅子致身體受傷而發生死亡之結果云云，自不足採信。至於原告另以
      被告提出之被證八即SAMU de la Seine-Saint-Denis急診中心之病人病史記載
      中有所謂「日間發生胸痛」之記載，因該記載與到庭證人之證詞不符，而質疑
      國立臺灣大學醫學院附設醫院之鑑定意見云云，惟該院之鑑定意見中明白指出
      ：劉進義死亡當日有無胸痛之症狀，其猝死之原因極可能為心源性猝死，而心
      源性猝死最常見之原因為急性心肌梗塞合併致命性心律不整。而其家屬所述開
      窗戶跌倒，極可能為急性心肌梗塞發作合併心律不整及血壓不穩定導致之結果
      ，而非致死之原因等語，已如前述，故劉進義是否曾於日間有胸痛之症狀，仍
      不影響其死亡之原因，原告所為之前開主張，亦無足採。原告因而聲請本院將
      上開被證八號關於「胸痛症狀」之記載，囑託我國駐法國台北代表處派員詢問
      上開記載之源由云云，基於前開說明，本院認並無必要，一併敘明。
（三）原告另以原證二之醫療證明書以為劉進義死於意外事故云云，惟上開醫療證明
      書所載：Monsieur  Liu Chin Yi est decede accidentellement  le 12 mai
      2001,a  Pantin等語，該文書中文翻譯係經原告持往台中之信達雅翻譯社所翻
      譯，復經臺灣台中地方法院公證處公證，該社譯上開文字為：劉進義於九十年
      五月十二日在潘亭市死於「意外事故」等語，此有原告提出之法國亞必先醫院
      醫療證明書原文、譯本及臺灣台中地方法院之認證附卷為證，該文件中關於法
      文「accidentellement」一字，經被告將同一份文件送由統一數位翻譯社，再
      由本院所屬民間公證人認證，則將該字譯為「偶發事故死亡」，此有統一數位
      翻譯社之中文譯本及臺灣台北地方法院民間公證人之認證附卷為憑。準此，原
      告之上開該翻譯社之譯文是否正確，已不無疑義，更遑論原告所提之譯本，未
      經法國在台協會之認證，再參以「accidentellement」一字，依據文橋出版社
      出版之「簡明法漢辭典」以及中央圖書出版社出版之「法漢詞典」，均將該字
      譯為偶然地、意外地，此有被告提出之上開二字典內文為證，則原告所提之前
      該文書之譯文，就該字之翻譯方式，尚難認屬真正。原告自不得據該醫療證明
      書及譯文等件，即稱被保險人劉進義之死亡原因，為系爭保險契約所約定之「
      意外傷害事故」進而請求被告給付保險金。
（四）原告對於本件被保險人劉進義之死亡，係遭受意外傷害事故所致，並無法舉證
      以實其說，而被告就其抗辯之事實，均已提出反證，則依前開判例之意旨，原
      告之請求，應予駁回。
五、本件被保險人劉進義之死亡，既非系爭保險契約所約定之保險事故發生所致，被
    告依約自無給付保險金之責。從而，原告請求被告給付一千萬之保險金及自九十
    年五月十九日起至清償日止，按年息百分之十計算之利息，洵屬無據，不應准許
    。
六、原告之訴既經駁回，其假執行之聲請已失所附麗，應併予駁回。
七、本件事證已臻明確，兩造其餘之攻擊防禦方法與舉證，於本判決結果不生影響，
    爰不一一論述，併此敘明。
據上論結：本件原告之訴為無理由，依民事訴訟法第七十八條，判決如主文。
中      華      民      國     九十二     年      六      月      十    日
                                        民事第二庭法      官  洪純莉
右為正本係照原本作成
如對本判決上訴，須於判決送達後廿日內向本院提出上訴狀
中      華      民      國     九十二     年      六      月      十    日
                                                      書記官  黃慧怡


司法院資訊處製作；財團法人民間司法改革基金會備份。
